臺灣高等法院刑事判決
109年度上訴字第4080號
上  訴  人  
即  被  告  許鈴煌


上列上訴人即被告因妨害風化案件，不服臺灣臺北地方法院109
年度訴字第33號，中華民國109年9月30日第一審判決（聲請簡易
判決處刑案號：臺灣臺北地方檢察署108年度偵字第29200號），
提起上訴，本院判決如下：
    主  文
上訴駁回。                                              
    理  由
一、按刑事訴訟法第361條第1項、第2項規定，不服地方法院之
    第一審判決而上訴者，須提出上訴書狀，並應敘述具體理由
    。就修法過程以觀，原草案為：「依前項規定提起上訴者，
    其上訴書狀應敘述理由，並引用卷內訴訟資料，具體指摘原
    審判決不當或違法之事實。其以新事實或新證據為上訴理由
    者，應具體記載足以影響判決結果之理由。」嗣經修正通過
    僅保留「上訴書狀應敘述具體理由」之文字，其餘則刪除，
    故所稱「具體理由」，並不以其書狀應引用卷內訴訟資料，
    具體指摘原審判決不當或違法之事實，亦不以於以新事實或
    新證據為上訴理由時，應具體記載足以影響判決結果之情形
    為必要。但上訴之目的，既在請求第二審法院撤銷或變更第
    一審之判決，所稱「具體」，當係抽象、空泛之反面，若僅
    泛言原判決認事用法不當、採證違法或判決不公、量刑過重
    等空詞，而無實際論述內容，即無具體可言。從而，上開法
    條規定上訴應敘述具體理由，係指須就不服判決之理由為具
    體之敘述而非空泛之指摘而言（最高法院106年度第8 次刑
    事庭會議決議意旨參照）。倘上訴理由就其所主張第一審判
    決有違法或不當之情形，未舉出該案相關之具體事由足為其
    理由之所憑，即係徒拖空言或漫事指摘，自屬未敘述具體理
    由。依同法第367條前段規定，上訴書狀未敘述（具體）理
    由者，第二審法院應以判決駁回之。此項規定旨在貫徹上訴
    制度之目的（即撤銷、變更第一審違法、不當之判決，以實
    現個案救濟），並節制濫行上訴。準此以觀，上訴書狀應具
    體敘述上訴理由，為上訴合法之要件，如上訴欠缺此一要件
    ，其上訴即非合法，應從程序上予以駁回（此項不合法上訴
    與上訴逾期之法律效果相同），而無庸進入實體審理程序（
    最高法院106年度第12次刑事庭會議決議意旨參照）。
二、上訴人即被告許鈴煌因妨害風化案件，經原審於民國109年9
    月30日以109年度訴字第33號判決後，於同年10月12日將該
    判決送達被告位於嘉義縣○○鄉○○村0鄰○○○0號住所，因未獲
    會晤被告本人，亦無受領文書之同居人或受僱人，乃將該判
    決文書寄存於嘉義縣警察局民雄分局民興派出所以為送達，
    有原審送達證書在卷可稽（見原審訴字卷第89頁），被告於
    同年月15日合法提起上訴，就不服判決之理由，僅泛言：被
    告之父母均已70餘歲，被告又係獨子，需在家照顧父母，請
    予輕判，讓被告得易科罰金在家照顧父母，日後絕不再犯，
    請給最後一次機會等詞，而無實際論述內容，既未具體指摘
    原判決有何違法或不當之情形，難認已敘述具體理由，揆諸
    前揭規定，被告上訴已違背法律上之程式，應予駁回，並不
    經言詞辯論為之。
據上論斷，應依刑事訴訟法第367條前段、第372條，判決如主文
。
中　　華　　民　　國　　110 　年　　2 　　月　　3 　　日
                  刑事第十六庭  審判長法　官  葉騰瑞
                                      法　官  廖紋妤
                                      法　官  陳芃宇
以上正本證明與原本無異。
如不服本判決，應於收受送達後20日內向本院提出上訴書狀，其
未敘述上訴之理由者並得於提起上訴後20日內向本院補提理由書
（均須按他造當事人之人數附繕本）「切勿逕送上級法院」。
                                      書記官  李佳芬
中　　華　　民　　國　　110 　年　　2 　　月　　5 　　日